臺灣雲林地方法院民事裁定
110年度抗字第28號
抗  告  人  林宗賢  
相  對  人  江兆權  
上列當事人間因聲請本票裁定事件，抗告人對於民國110年7月2
日本院司法事務官所為裁定（110年度司票字第256號）提起抗告
，本院裁定如下：
    主  文
抗告駁回。
抗告程序費用新臺幣壹仟元由抗告人負擔。
    理  由
一、按執票人向本票發票人行使追索權時，得聲請法院裁定後強
    制執行，票據法第123條定有明文。又按匯票發票人或背書
    人，得為免除作成拒絕證書之記載；發票人為前項記載時，
    執票人得不請求作成拒絕證書，而行使追索權，此規定並為
    本票所準用（票據法第94條第1項、第2項前段、第124條）
    ，是以本票發票人載明免除作成拒絕證書，則執票人聲請法
    院裁定准予強制執行時，毋庸提出已為付款提示之證據。又
    本票執票人依票據法第123條規定，聲請法院裁定許可對發
    票人強制執行係屬非訟事件程序，此項聲請之裁定，及抗告
    法院之裁定，僅依非訟事件程序，以審查強制執行許可與否
    ，並無確定實體上法律關係存否之效力，如發票人就票據債
    務之存否有爭執時，應由發票人提起確認之訴，以資解決（
    最高法院56年台抗字第714號、57年台抗字第76號判決意旨
    參照）。
二、相對人主張伊執有抗告人所簽發未載付款地（以發票地為付
    款地，本院為管轄法院）如附表所示之本票2紙（下稱系爭
    本票），並免除作成拒絕證書，未載到期日（視為見票即付
    ），詎經提示未獲付款，爰依票據法第123條、非訟事件法
    第194條第1項規定，聲請裁定許可強制執行等情，已據其提
    出系爭本票為證。而本院司法事務官就系爭本票之形式要件
    為審查後，認為相對人之聲請，核與上開規定相符，裁定就
    系爭本票之金額及其利息准予強制執行。
三、抗告意旨略以：抗告人之前為相對人所僱用之貨車司機，曾
    因車禍事故而須理賠修車費新台幣(下同)171,389元，乃依
    相對人指示簽立系爭本票，事後相對人告知抗告人無須理賠
    該修車費，惟相對人聲請本票裁定時卻未扣除上開修車費用
    。另抗告人向相對人之公司有借款，扣除薪水還款後尚欠相
    對人135,000元，抗告人與相對人對此金額皆有記帳，此有
    相對人親手寫的帳目為憑。從而，系爭本票之票面金額與實
    際所欠之債務不符。為此提起抗告，請求廢棄原裁定等語。
四、經查，相對人依票據法第123條規定，聲請法院裁定對抗告
    人為發票人之系爭本票准予強制執行，其性質係屬非訟事件
    ，故法院依法僅就系爭本票形式上之要件是否具備予以審查
    為已足。本院司法事務官依非訟事件程序審查，認系爭本票
    已符合票據法第123條規定，而為准予強制執行之裁定，經
    核並無違誤之處。抗告意旨並不否認系爭本票為其所簽發，
    僅答辯稱系爭本票之票面金額與實際債務不符等情，惟此屬
    實體法律上之爭執，依上開說明，應由抗告人另行提起確認
    訴訟以謀解決，尚非本件非訟事件所得審究。是抗告人請求
    廢棄原裁定，為無理由，應予駁回。
五、對於非訟事件，依法應由關係人負擔費用者，法院裁定命關
    係人負擔時，應一併確定其數額，非訟事件法第24條第1項
    定有明文。爰依法確定本件抗告程序費用額如主文第2項所
    示。
六、據上論結，本件抗告為無理由，依非訟事件法第46條、第21
    條第2項、第24條第1項，民事訴訟法第495條之1第1項、第4
    49條第1項、第95條、第78條，裁定如主文。
中　　華　　民　　國　　110 　年　　8 　　月　　16　　日
                  民事第一庭  審判長法  官  曾鴻文

                                    法  官  蔣得忠

                                    法  官  廖國勝
以上正本係照原本作成。
不得再抗告。
　　　　　　　　　　　　　　　　　　
中　　華　　民　　國　　110 　年　　8 　　月　　16　　日
                                    書記官　林曉佩
附表:
編號 發票日 票面金額 (新台幣) 利息起算日(即提示日) 票據號碼 備考 1 109年8月7日 20,000元 109年8月7日 WG0000000  2 109年9月2日 299,000元 109年9月2日 WG0000000